# 关于小公司年报审计是否进行内控测试的问题

提问人：小盆友 时间：2015-01-09 10:14:21
请教陈版： 在审计实务中，我们会碰到很多规模比较小的公司的年报审计，在做这些公司的年报审计的时候，如果花很多时间去做穿行测试、内控测试一般会花很多时间，我们的做法是直接做实质性程序，这样的做法对吗？是否符合准则的规定？

回答人：chenyiwei
建议查阅一下你所在事务所的审计作业规程。一般较大的事务所都会专门制定一套适用于小企业的审计方法和底稿体系，其中可以对前期的穿行测试和内控测试等进行简化而更多地依赖于实质性程序，但完全排斥对内控的了解和测试也是不符合准则规定的。